臺灣高等法院刑事判決　　　　　　　　　　　　九十二年度上更(二)字第六０二號
　　上　訴　人
　　即　被　告　丙○○
　　選任辯護人　詹益煥律師
右上訴人因偽造有價證券等案件，不服臺灣臺北地方法院八十六年度訴字第一七三八
號，中華民國八十六年十二月十五日第一審判決（起訴案號：臺灣臺北地方法院檢察
署八十五年度偵字第二七八二二號）提起上訴，判決後，經最高法院第二次發回審，
本院判決如左：
    主  文
原判決撤銷。
丙○○連續意圖供行使之用，而偽造有價證券，處有期徒刑壹年拾月。如附表所示偽
造之乙○○、甲○○印章、印文署押及偽造共同發票人乙○○、何美衍部分之本票均
沒收。
    事  實
一、丙○○原係設於臺北市○○○路○段四二號十一樓冠凱貿易有限公司（下稱冠凱
    公司）負責人，嗣與乙○○、鄭文昌等組成冠愷股份有限公司（下稱冠愷公司）
    ，因資金運轉需要，以冠凱公司名義向中國農民銀行營業部貸款（由於冠愷公司
    為新公司，無業績可供評估債信，乃以丙○○原經營之冠凱公司名義借款），並
    於民國八十年十二月間，邀同合夥人乙○○及甲○○任貸款之保證人。同年十二
    月二十三日十四時許，丙○○帶同中國農民銀行職員李進倫至乙○○臺南市○○
    路○段二六五巷一弄五號住處，與乙○○及甲○○對保，由乙○○、甲○○二人
    分別在該銀行之約定書上「核對約定書人簽章」欄及立約定書人欄上簽章（僅在
    對保欄蓋用印章一枚及在立約定書人欄上簽名，未在立約定書人欄蓋章），並由
    乙○○提供其所有坐落臺南市○○段五六五、五七八、五八二地號土地及地上建
    物臺南市○○路○段二六五巷一弄五號房屋設定新臺幣（下同）二千萬元之最高
    限額抵押權，其存續期間自八十一年二月二十四日起一一一年二月二十四日止。
    詎丙○○竟基於概括犯意，未經乙○○及甲○○同意，盜用乙○○前為製作股東
    名冊而置於冠凱公司由其保管之乙○○印章一枚，並委由不知情刻印店成年人偽
    刻「甲○○」印章一枚，並命不知情之該公司職員林麗真（業經檢察官另為不起
    訴處分），至前揭銀行取回前揭約定書，並蓋用前開印文於前揭約定書上對保欄
    及立約定書人欄，並由林麗真在其上加註「憑一式有效」等字，予以變造。嗣經
    前開銀行核定冠凱公司之授信額度後，基於同前概括犯意，先後多次，連續持前
    開印章，委由不知情之公司會計主任蔡淑女，於八十一年三月二日，蓋用於金額
    為二千五百萬元之授信綜合額度契約上，於八十一年五月二十八日蓋用於金額為
    三千五百萬元之授信綜合額度契約上，八十二年五月二十八日蓋用於金額為三千
    五百萬元之授信綜合額度契約上，八十三年五月三十日蓋用於金額為三千五百萬
    元之授信綜合額度契約上，並均於連帶保證人欄上偽簽乙○○及甲○○署押。且
    在八十二年五月二十八日金額為四千二百萬元之本票、八十三年五月二十八日金
    額為三千五百萬元之本票發票人欄上，偽簽乙○○及甲○○署押並盜蓋、偽蓋前
    開印章，以偽造乙○○、甲○○為各該本票之共同發票人（各次盜蓋、偽蓋及偽
    簽印章、署押之情形，詳如附表所載），再由不知情之職員林麗真持以向中國農
    民銀行行使以為貸款，足以生損害於乙○○、甲○○、中國農民銀行。嗣冠愷公
    司結束後，乙○○始得知上情。
二、案經被害人乙○○、甲○○訴由臺灣臺北地方法院檢察署檢察官偵查起訴。
    理  由
一、訊據上訴人即被告丙○○固坦承持前揭印章蓋用及代為完成附表所示各文件，惟
    矢口否認何有偽造文書及偽造有價證券之犯行，並辯稱：乙○○、甲○○對貸款
    之事均知情，同意擔任公司之連帶保證人，且乙○○並提供土地設定抵押，乙○○之印章係其親自交付，而甲○○之印章是經乙○○同意後所代刻，其並未盜用
    印章以供貸款。又乙○○自八十二年四月起主持公司業務，對公司營運情況相當
    瞭解，對於公司貸款之事不可能毫無所悉，至每年更新一次之授信綜合額度契約
    及八十二年五月二十八日、八十三年五月二十八日本票上以乙○○、甲○○為共
    同發票人，均係因銀行作業之要求，於乙○○與甲○○原本同意之意思範圍內所
    為。本件實因乙○○嗣見公司經營狀況不好，要求更換擔保之不動產，其未予同
    意，才提出告訴云云。
二、經查：
（一）本件約定書、「授信綜合額度契約」、本票之簽立及行使，係由被告指示不知
      情之林麗真及蔡淑女為之，業據被告供承在卷，並經證人林麗真（見偵查卷第
      二二至二四頁、第六三頁、第八四頁、本院上訴卷第四二至四三頁）、蔡淑女
      （見偵查卷第第一三二至一三四頁）及李進倫（見偵查卷第二四頁、第七十至
      七一頁）證述屬實。
（二）告訴人乙○○堅詞否認有何因為銀行貸款需要而交付印章及同意被告刻告訴人
      「甲○○」印章之行為，堅稱其為預防丙○○恣意借貸，影響權益，對於約定
      書上的印鑑章均自行保管，絕不可能交付與銀行留存印鑑不同的其他印章，而
      該盜蓋的印章，是在設定抵押借貸前交付被告作為公司製作股東名冊所用，與
      貸款無關，並未同意被告用於借款上，亦未概括授權被告可以隨時調高借款之
      額度等語。而告訴人甲○○亦否認有同意被告代刻印章及增加貸款之行為。經
      查該盜蓋的印章，被告雖辯稱其使用該印章係經告訴人乙○○、甲○○同意，
      並稱印章是因為銀行要蓋章，乙○○拿過來的，公司有一會計知道此事云云（
      見偵查卷第七二頁）。惟查以，證人即當時公司會計林麗真證稱：「（有無看
      到乙○○將章交給丙○○？）沒有，章是邱先生交給我，叫我去蓋，我就去」
      （見偵查卷第八四頁）。另證人即當時公司會計主任蔡淑女證稱：「（卷附印
      章何人的？）乙○○的，我曾看丙○○拿，那時間是丙○○說要他當保人」「
      （丙○○有無說這章是要做何用？）沒有，只是那時他拿章，說乙○○要當保
      人」（見偵查卷第一三二頁反面）。又證人即冠愷公司職員任靜文於偵查中亦
      證稱：「（任職期間有無看過扣案乙○○之章？）沒看過」等語（見偵查卷第
      一三三頁），並無任何證據足證被告所辯上情確屬實在。且證人任靜文尚證實
      ：於公司結束時，有看到前述約定書，當時乙○○很生氣，說章不是他的印鑑
      章（見偵查卷第第一三四頁反面），故被告所稱告訴人乙○○交付其印章供貸
      款使用云云，即有疑義。
（三）況前開證人林麗真亦證稱：乙○○每月至少至公司二、三次找被告談事情（見
      本院上訴卷第四二頁），證人任靜文亦證稱：公司起初由被告負責業務至八十
      二年三月底，翌月起由乙○○負責業務等情（見偵查卷第一三四頁）。則告訴
      人乙○○既經常到公司走動，此與其利害攸關之債務問題，被告自得事先徵得
      告訴人乙○○之同意，而由告訴人乙○○攜帶銀行印鑑章前來，並無不便之處
      ，且每年換約一次，此時間均為事先預告，尤無倉促難以相告之理；另證人即
      中國農民銀行承辦人陳林松於本院上訴審亦到庭結證稱：本件貸款是在八十四
      年五月二十八日到期，其公司通過貸款人申請續約後，通知丙○○對保，當時
      乙○○不願作保，而未作成等情（見本院上訴卷第七八頁反面）。則告訴人乙○○果交付被告印章作為貸款之用，何以於見到憑一式有效之約定書後如此生
      氣，如對被告貸款超逾抵押權設定之二千萬元亦有所悉，關於其擔保額度有予
      同意，則於銀行再次要求更新契約加以對保時，何以不願為之？顯見告訴人乙○○所陳伊並未交付印章供貸款之用，亦不知情貸款金額變更之過程，應可採
      信，故被告顯係為一己之利益，未經告訴人同意即逕予盜用因其他用途而交付
      之印章及偽刻「甲○○」之印章，使用於貸款之資料上。
（四）又告訴人乙○○提供其所有坐落臺南市○○段五六五、五七八、五八二地號土
      地及地上建物臺南市○○路○段二六五巷一弄五號房屋設定二千萬元之最高限
      額抵押權，存續期間自八十一年二月二十四日起一一一年二月二十四日止，並
      由銀行職員李進倫南下對保，在約定書上簽名蓋章等情，固為告訴人乙○○、
      甲○○所是認。雖然證人即中國農民銀行承辦職員李進倫於本院前審到庭證稱
      ：「（八十年十二月二十三日所簽的契約，你有無對乙○○說明清楚？）有跟
      他說要當連帶保證人。沒有告訴他要簽那些約，但有告訴他還有其他後續例如
      簽本票及辦理設定抵押的手續就由公司辦理」「（八十一年三月二日為何簽授
      信綜合額度契約？）如果同意當連帶保證人就要簽授信綜合額度契約，這是我
      們銀行的規定」「（是否每件案子都要簽授信綜合額度契約？）不一定，單純
      的房屋抵押貸款就不必簽，如果有好幾項用途，例如信用狀、票貼，不管有無
      擔保品都要簽授信綜合額度契約」「（約定書有無約定貸款額度？）貸款額度
      是每年看貸款公司的需要，有可能增加，也有可能減少，所以每年都要簽授信
      綜合額度契約。約定書並沒有額度的限制，只是概括的性質，所提供的擔保也
      不以其價值為限」「（關於簽授信綜合額度契約的這些事你有無對乙○○說明
      ？）沒有，只對他說明他同意要當連帶保證人，是同意為公司當連帶保證人，
      並要提供抵押品，並沒有將每年要簽授信綜合額度契約的事特別告訴他」「（
      約定書與授信綜合額度契約為何沒有同時簽？）保證人如果同時都在場的話，
      就會同時簽，本件因為尚未決定綜合額度要如何辦，所以沒有同時簽」（見本
      院上更（一）卷第六六至六八頁）。可見告訴人乙○○對於尚須經過如何之手
      續始得借款，每年要換約及貸款額度如何等情形均未被告知。再者，被告於八
      十一年五月二十二日另提供自有之臺北縣永和市○○段二五一地號土地及其上
      永和市○○街三二三號四樓（包括五樓增建）房屋設定最高限額一千萬元之抵
      押與中國農民銀行，有土地及建物謄本影本在卷可憑（見本院上訴卷第一○八
      至一一七頁），證人李進倫亦稱：「（除了乙○○所提供的不動產當抵押品以
      外，丙○○是否有另外提供抵押品？）因為他們要求貸款額度增加，所以我們
      也要求增加擔保品」（見本院上更一卷六八頁），則公司之貸款額度因被告提
      供擔保物續為增加，是原設定抵押貸款後再發生的增貸部分，並非告訴人等於
      簽立約定書時所得預見。雖然告訴人乙○○、甲○○以房地設定二千萬元之最
      高限額抵押權，擔任公司債務之連帶債務人，同意公司業務如有需要可向銀行
      貸款。但其等對於銀行之核貸額度於設定抵押當時尚未決定，嗣額度一旦決定
      之後，告訴人等除提供物上保證外，是否願意擔任該額度的連帶保證人，自仍
      有斟酌之餘地，實非因告訴人乙○○提供擔保，即得推認對於任意且隨時可能
      增加之貸款額度亦同意連帶保證之責。
（五）復以被告雖稱告訴人乙○○對於公司之業務知之甚詳，且公司當時所需金額並
      非只有二千萬元，保證金連同公司設備約需三千萬元，被告應該知道向銀行增
      貸之情形，且約定書放在公司保管，乙○○不可能不知道加蓋印章填具憑一式
      有效字樣云云。惟查以冠愷公司成立至八十二年四月間，該公司經營均由被告
      負責，對於公司業務所需款項，告訴人如何能知悉？縱使如被告所稱告訴人知
      悉公司所需的費用達三千萬元，惟以告訴人雖屬冠愷公司股東，實際上並未出
      資，是由被告以乾股方式為之，此為告訴人乙○○及被告所是認，告訴人乙○○既不負責公司營運資金業務處理，則對於公司資金如何而來，被告如何處理
      ，告訴人乙○○如何能知之甚詳？況本件是以冠凱公司名義借款，而告訴人乙○○於八十二年四月間起接手經營的是另一家冠愷公司，借款人冠凱公司負責
      人既係被告，則告訴人乙○○對於冠凱公司後續的增貸行為，何能知悉？縱使
      貸款約定書在公司存檔，並非表示告訴人乙○○知悉且同意此事，而被告實際
      是否有向銀行借款？借貸多少錢出來？告訴人既非經手，尤非得推認其知情而
      概括授權被告為之。而本件授信綜合額度契約及嗣後本票之金額均在告訴人等
      預見之範圍之外，被告未經告訴人等同意逕行簽名蓋章，其偽造而加以行使實
      甚為顯然。此不因各授信綜合額度契約係銀行要求簽立且每年更新，本票亦係
      銀行要求落實連帶保證人責任，而得脫免偽造之犯行。
（六）告訴人乙○○所有為被告盜用之印章，係告訴人乙○○交付被告保管，為公司
      製作股東名冊一節，為告訴人所是認，且有該老舊印章一枚扣案可證，惟該印
      章交付目的並非為系爭貸款而交付，其理由已如上述。而告訴人甲○○印章，
      被告雖於本院辯稱係告訴人乙○○授權下所刻云云，惟查，告訴人乙○○、甲○○均一致否認有同意被告代刻印章一枚供貸款使用，而被告係偽刻一節，理
      由亦如前所述，雖然告訴人乙○○於本院曾稱其妻甲○○的印章應該也是其交
      給被告的（見本院上更（一）卷第五六頁），然此不僅與告訴人歷次庭訊時所
      陳不同，且與被告所辯係授權代刻亦不相符合，而依前開告訴人乙○○係於本
      院上訴審與被告和解後所為之陳述，應係事後迴護被告之說詞。另被告辯稱是
      因為雙方就債務負擔有歧見，告訴人乙○○是為保護抵押之不動產才提告訴云
      云。惟告訴人於本院審理時堅詞否認知情，雖然告訴人乙○○於本院上訴審曾
      陳稱：「（本件貸款契約訂定後又找你對保，八十四年對保後你又退回？）八
      十四年九月十四日邱先生找我至農民銀行對保，我看公司情形不對，我不願作
      保，丙○○說他有土地要更換擔保物，原來擔保物是我的不動產，我要要回來
      ，所以八十四年我並未作保，並非對保後再要回來」（見本院上訴卷第七七頁
      反面至第七八頁）「我告被告之因，是因他同意變更擔保物為他的土地，後來
      一直未履行。本來說好我的土地是擔保二千萬元，但契約書卻寫三千五百萬元
      ，我看了找被告理論，被告說要換回來，但一直未履行，所以我告他」等語（
      見上訴卷第七九頁反面）。惟此為告訴人與被告和解後，所為之陳述，其陳詞
      難免為有利被告之改稱，且依前言所述亦僅是事發後告訴人乙○○對於如何解
      決之要求，與其有事前同意或知悉一事尚屬有間，自不得據為事前已得同意並
      概括授權之憑據。
（七）綜前開所述，被告所犯事證明確，所辯均屬飾卸，不足採信，其犯行堪以認定
      。
三、核被告所為，係犯刑法第二百十六條、第二百十條之行使偽造、變造私文書罪、
    第二百零一條第一項之偽造有價證券罪。其偽刻印章蓋用及盜用印文、偽造署押
    為偽造、變造文書之部分犯行，不另論罪。其偽造私文書行為之低度行為，為行
    使之高度行為所吸收，亦不另論罪。至行使偽造有價證券之輕罪，應為較重之偽
    造有價證券犯行為所吸收。其利用不知情刻印店成年人、林麗真及蔡淑女為前揭
    犯行，為間接正犯。而其多次行使偽造、變造文書、偽造有價證券犯行，均時間
    緊接，手段及犯罪構成要件相同，顯各係基於概括犯意為之，均依連續犯之規定
    ，分別論以一罪，並各加重其刑。又其同時變造、偽造告訴人乙○○及甲○○之
    約定書、本票、授信綜合額度契約等，侵害數人法益，係一行為觸犯數罪名，均
    為同種想像競合犯。被告所犯前開各罪間，有方法結果之牽連關係，應從一重之
    連續偽造有價證券罪處斷。又被告犯後已深有悔意，且積極與告訴人達成和解，
    已獲告訴人之原諒（見原審卷第六一頁反面），並有被告所提出之和解書附卷可
    憑（見原審卷第六四頁），且係為公司營運非為個人利益而為，綜合前開情形，
    認為被告犯罪之情狀堪可憫恕，情輕法重，即使量處刑法第二百零一條第一項所
    定本刑最輕之刑，猶嫌過重，依刑法第五十九條規定，減輕其刑。
四、原審認被告所犯罪證明確，予以論罪科刑，固非無見。惟查（一）關於無租賃切
    結書部分，被告並無偽造之故意犯行，理由詳見後述。原判決遽認亦成立犯罪，
    自有未合。（二）原判決認定被告成立連續犯，惟於主文中僅諭知「意圖供行使
    之用，而偽造有價證券」，漏載「連續」二字，致主文與事實理由彼此有不相一
    致，亦有未當。（三）被告同時變造、偽造告訴人乙○○及甲○○之約定書、本
    票、授信綜合額度契約等，侵害數人法益，係一行為觸犯數罪名，為同種想像競
    合犯，原判決漏未論及，亦有未合。（四）被告利用不知情蔡淑女為前揭行為，
    係屬間接正犯，原審於理由中亦未併予論述。（五）原判決就被告偽造如附表二
    所示乙○○署押一枚未沒收，如附表三約定書上「甲○○」之印文二枚，僅沒收
    一枚，及署押一枚亦漏未諭知沒收；如附表四契約書中偽造「甲○○」印文三枚
    ，僅沒收一枚，偽造之乙○○、甲○○署押各一枚亦未沒收；如附表五契約書中
    偽造「甲○○」印文三枚，僅沒收一枚，偽造之乙○○、甲○○署押各一枚均未
    沒收；如附表六契約書中偽造「甲○○」印文四枚，僅沒收一枚，偽造之乙○○
    、甲○○署押各一枚均未沒收；如附表七契約書中偽造之「甲○○」印文三枚，
    僅沒收一枚，偽造之乙○○、甲○○署押各一枚均未沒收；對於附表八、九偽造
    乙○○、甲○○為發票人之部分本票，應依刑法第二百零五條之規定將此部分本
    票予以沒收，原審僅將本票上乙○○、甲○○之印文沒收，於法亦有未合，且原
    審就偽造印文、署押及盜用印章之數目亦未詳予認定，均有不當。被告上訴否認
    犯罪，雖無理由，惟原判決既有可議，自應由本院予以撤銷改判。爰審酌被告變
    造及偽造文書、偽造有價證券，犯罪形態複雜，又其犯罪之值達數千萬元，造成
    告訴人相當損害，惟被告前未曾受判處有期徒刑以上刑之宣告，有本院被告全國
    刑案紀錄表在卷可稽，且被告事後亦表示後悔，復積極與告訴人達成和解，並於
    審理中已獲告訴人原諒等情，既如前述，並斟酌其犯罪之動機、目的、手段、所
    生危害及犯後態度等一切情狀，量處如主文所示之刑。至被告所偽刻甲○○之印
    章一枚雖未扣案，惟無證據證明業已滅失，及偽造如附表所示之告訴人乙○○、
    甲○○印文、署押及本票部分，均應依刑法第二百零五條、第二百十九條之規定
    宣告沒收。
五、公訴意旨另以：被告丙○○有偽造乙○○、甲○○名義之「無租賃切結書」，提
    出農民銀行加以行使，因認此部分亦涉有行使偽造私文書犯行云云。經查：告訴
    人甲○○之印章雖屬被告所偽刻。然查以，本件抵押權係告訴人乙○○自願提供
    「當天去現場看擔保品時，確實看到沒有租賃的情形，銀行放款的手續一定要附
    上擔保品的使用情形，所以要他們簽無租賃切結書」（見本院上更（一）卷第六
    八頁）。則被告雖有逕行填具無租賃切結書以交付銀行加以行使之行為，惟其填
    具乃完成整個抵押設定以交銀行擔保程序之一部分，堪認在告訴人乙○○原意思
    範圍內，且內容與事實相符，自難認被告有何偽造以損害告訴人乙○○情事及主
    觀犯意可言。此外復查無其他證據足以證明被告有何此部分犯行，自屬不能證明
    其此部分犯罪，惟公訴人既認與本件前揭有罪部分有連續犯及牽連犯之裁判上一
    罪關係，爰不另為無罪之諭知。
據上論斷，應依刑事訴訟法第三百六十九條第一項前段、第三百六十四條、第二百九
十九條第一項前段、刑法第五十六條、第二百條零一條第一項、第二百十六條、第二
百十條、第二百零五條、第二百十九條、五十五條、第五十九條、罰金罰鍰提高標準
條例第一項前段，判決如主文。
本案經檢察官陳文琪到庭執行職務。
中　　　華　　　民　　　國　　九十三　　年　　　三　　　月　　　九　　　日
                              臺灣高等法院刑事第十六庭
                                  審判長法  官  許  增  男
                                        法  官  陳  孟  瑩
                                        法  官  周  煙  平
右正本證明與原本無異。
如不服本判決，應於收受送達後十日內向本院提出上訴書狀，其未敘述上訴之理由者
並得於提起上訴後十日內向本院補提理由書（均須按他造當事人之人數附繕本）。
                                        書記官  蕭  麗  珍
中　　　華　　　民　　　國　　九十三　　年　　　三　　　月　　二十三　　日
附錄：本案論罪科刑法條全文
刑法第二百零一條第一項
意圖供行使之用，而偽造、變造公債票、公司股票或其他有價證券者，處三年以上十
年以下有期徒刑，得併科三千元以下罰金。
刑法第二百十六條
行使第二百十條至第二百十五條之文書者，依偽造、變造文書或登載不實事項或使登
載不實事項之規定處斷。
刑法第二百十條
偽造、變造私文書，足以生損害於公眾或他人者，處五年以下有期徒刑。
附表：
┌──┬─────┬───────────┬───────────┐
│    │名稱      │        日期          │    應沒收之物        │
├──┼─────┴───────────┴───────────┤
│ 一 │偽造甲○○印章一枚沒收。                                  │
├──┼─────┬───────────┬───────────┤
│ 二 │約定書    │ 八十年十二月二十三日 │ 乙○○署押一枚       │
│    │          │                      │                      │
├──┼─────┼───────────┼───────────┤
│ 三 │約定書    │ 八十年十二月二十三日 │ 甲○○偽造印文二枚   │
│    │          │                      │ 甲○○署押一枚       │
├──┼─────┼───────────┼───────────┤
│ 四 │契約書    │ 八十一年三月二日     │ 甲○○偽造印文三枚   │
│    │          │                      │ 乙○○署押一枚       │
│    │          │                      │ 甲○○署押一枚       │
├──┼─────┼───────────┼───────────┤
│ 五 │契約書    │ 八十一年五月二十八日 │ 甲○○偽造印文三枚   │
│    │          │                      │ 乙○○署押一枚       │
│    │          │                      │ 甲○○署押一枚       │
├──┼─────┼───────────┼───────────┤
│ 六 │契約書    │ 八十二年五月二十八日 │ 甲○○偽造印文四枚   │
│    │          │                      │ 乙○○署押一枚       │
│    │          │                      │ 甲○○署押一枚       │
├──┼─────┼───────────┼───────────┤
│ 七 │契約書    │ 八十三年五月三十日   │ 甲○○偽造印文三枚   │
│    │          │                      │ 乙○○署押一枚       │
│    │          │                      │ 甲○○署押一枚       │
├──┼─────┴───────────┴───────────┤
│ 八 │偽造之發票日為八十二年五月二十八日，新台幣四千二百萬，周德│
│    │成、甲○○為發票人之部分本票沒收之。                      │
├──┼─────────────────────────────┤
│ 九 │偽造之發票日為八十三年五月二十八日，新台幣三千五百萬，周德│
│    │成、甲○○為發票人之部分本票沒收之。                      │
└──┴─────────────────────────────┘
附註：八十年十二月十三日約定書上盜蓋之印章乙○○為較小該印，甲○○為較大該
印。又乙○○約定書上之約定書人欄誤蓋甲○○印文一枚，經劃掉；甲○○約定書上
立約定書人欄誤蓋乙○○印文一枚及多蓋甲○○印文一枚（印文模糊），均經劃掉，
故約定書上總計盜蓋乙○○印文三枚、甲○○印文四枚。
